【裁判字號】    97,親,97
【裁判日期】    971028
【裁判案由】    否認子女
【裁判全文】
臺灣臺南地方法院民事判決                97年度親字第97號
原      告    甲○○
訴訟代理人    乙○○
被      告    丁○○
兼前列一人
法定代理人    丙○○
前二人共同
訴訟代理人    戊○○  臺南縣安.
前當事人間請求否認子女事件，經本院於民國97年10月14日言詞
辯論終結，判決如下：
    主      文
確認被告丁○○非原告甲○○之婚生子女。
訴訟費用新臺幣參仟元由被告負擔。
    事實及理由
一、原告主張：原告甲○○與被告丙○○於民國90年8月17日結
    婚，嗣於95年3月起分居，被告丙○○於分居期間自他人受
    胎而產下次女即被告丁○○（女，97年3月16日生，身分證
    統一編號：Ｚ000000000號），原告迄至97年5月20日戶政事
    務所通知原告被告丙○○產下丁○○始知悉上情，為此，提
    起本件訴訟等語，並聲明：如主文所示。
二、被告方面：原告與被告丙○○自95年3月即未同住，也沒有
    接觸，被告丁○○確實非被告丙○○自原告受胎所生，而係
    被告與訴外人方躍宗所生等語。
三、得心證之理由：
  (一)本件原告主張其與被告丙○○係夫妻，於婚姻關係存續中育
    有被告丁○○，被告丁○○遂受婚生推定，推定原告為被告
    丙○○之婚生子，為被告丁○○實非被告丙○○自原告受胎
    所生，經國立成功大學醫學院附設醫院鑑定訴外人方躍宗與
    被告丁○○之間是否存有親子血緣關係，依據成大醫院為訴
    外人方躍宗與被告丁○○為血緣鑑定，其鑑定結果為：「本
    系統所檢驗之DNA點位皆無法排除方躍宗（男，民國○○年○月
    ○○日生，身分證字號：Ｚ000000000號）與丁○○（女，民國
    ○○年○月○○日生，身分證字號：Ｚ000000000號）之血緣關係
    ，其親子關係指數為4389.039415，親子關係概率值為99.97
    7221%」，有血緣鑑定報告書在卷可參，堪認訴外人方躍宗
    與被告丁○○確實有親子關係，而原告與被告丁○○確實無
    親子關係。
  (二)按從子女出生日回溯第181日起至第302日止為受胎期間。又
    妻之受胎，係在婚姻關係存續中者，推定其所生之子女為婚
    生子女。前項推定，夫妻之一方或子女能證明子女非婚生子
    女者，得提起否認之訴。前項否認之訴，夫妻之一方自知悉
    該子女非為婚生子女，或子女自知悉其非為婚生子女之時起
    二年內為之，民法第1062條第1項、第1063條分別定有明文
    。又否認子女之訴，由夫起訴者，以妻及子女為共同被告，
    民事訴訟法第589條之1第1項後段定有明文。查本件被告丁○○係97年3月16日出生，有戶籍查詢資料為證，其受胎期
    間在原告與被告丙○○婚姻關係存續中，被告丁○○應推定
    為原告之婚生子女。然實際上被告丁○○非被告丙○○自原
    告受胎所生，已如上述。又原告於97年5月20日知悉上情，
    97年6月9日提起本訴，亦已遵守前揭期間之規定。從而，原
    告於知悉被告丁○○出生後尚未滿二年時，訴請否認被告丁○○為自原告受胎所生之婚生子女，核與上開規定相符，應
    予准許。
  (三)另本件訴訟費用為第一審裁判費新臺幣3,000元，爰命由敗
    訴之被告負擔。
四、結論：原告之訴為有理由，依民事訴訟法第78條、第85條第
    1 項前段、第87條第1項，判決如主文。
中    華    民    國    97    年    10    月    28    日
                      家事法庭    法  官  郭貞秀
上為正本係照原本作成。
如對本判決上訴，須於收受判決正本送達後20日內向本院提出上
訴狀。
中    華    民    國    97    年    10    月    28    日
                                  書記官  鄭隆慶


司法院資訊處製作；財團法人民間司法改革基金會備份。
